# 求最新的上市公司年度报告格式的法规文件

提问人：yjhly2011 时间：2019-12-24 08:05:07
求最新的上市公司年度报告格式的法规文件，包括中期报告和年度报告，谢谢，在证监会网站上没有搜到

回答人：chenyiwei
《公开发行证券的公司信息披露内容与格式准则第 2 号——年度报告的内容与格式（ 2017 年修订）》，证监会公告 [2017]17 号《公开发行证券的公司信息披露内容与格式准则第 3 号——半年度报告的内容与格式（ 2017 年修订）》，证监会公告 [2017]18 号《公开发行证券的公司信息披露编报规则第 13 号——季度报告的内容与格式（ 2016 年修订）》（证监会公告 [2016]33 号）
《公开发行证券的公司信息披露编报规则第 15 号——财务报告的一般规定（ 2014 年修订）》，证监会公告 [2014]54 号《公开发行证券的公司信息披露编报规则第 9 号--净资产收益率和每股收益的计算及披露（ 2010 年修订）》，证监会公告 [2010]2 号《公开发行证券的公司信息披露解释性公告第 1 号——非经常性损益（ 2008 ）》，证监会公告 [2008]43 号
另外沪深交易所和股转公司针对特殊行业公司都有行业信息披露指引沪深交易所都有面向年报编制者的工作备忘录文件，如深交所有《主板信息披露业务备忘录第 1 号——定期报告披露相关事宜（ 2019 年 1 月修订）》、《中小企业板信息披露业务备忘录第 2 号：定期报告披露相关事项（ 2019 年 1 月修订）》、《创业板信息披露业务备忘录第 10 号：定期报告披露相关事项（ 2019 年 2 月修订）》等，这些文件都需要使用交易所配发的用户名登录相关的 “工作专区”后才能下载到.
具体的定期报告格式（含财务报表和附注）由交易所、股转公司发布的定期报告填报系统确定。